臺灣苗栗地方法院刑事判決　　　　　　　 100年度訴字第67號
公　訴　人　臺灣苗栗地方法院檢察署檢察官
被　　　告　羅政然
指定辯護人　本院公設辯護人　蔡文亮
上列被告因違反毒品危害防制條例案件，經檢察官提起公訴（
99年度偵字第5578號），本院判決如下：
    主  文
羅政然犯如附表一罪名欄所示之罪，均為累犯，各處如附表一宣
告刑欄所示之刑，附表一宣告沒收欄所示之物均沒收。又犯如附
表二罪名欄所示之罪，累犯，處如附表二宣告刑欄所示之刑。應
執行有期徒刑柒年捌月，扣案之行動電話壹支（含門號0000000
0000號SIM 卡壹張）沒收，販賣毒品所得共新臺幣捌仟元沒收，
如全部或一部不能沒收時，以其財產抵償之。
    事  實
一、前科資料：
    羅政然前因毒品案件，於民國95年9 月11日經臺灣桃園地方
    法院以95年簡字第226 號判決有期徒刑6 月確定，甫於96年
    5 月18日執行完畢。（就本案附表一及附表二各罪均構成累
    犯）
二、犯罪事實：
  (一)羅政然明知海洛因、甲基安非他命分別為毒品危害防制條例
    第2 條第2 項第1 款、第2 款所列管之第一級、第二級毒品
    ，非經許可，不得持有、販賣、轉讓之，仍為下列行為：
  1.分別基於販賣第一級毒品海洛因、第二級毒品安非他命以營
    利之犯意，而於附表一編號1 至7 所示之時間、地點，分別
    為如附表一編號1 至7 犯罪事實欄所示之販賣第一級毒品、
    第二級毒品之行為。
  2.基於轉讓第二級毒品甲基安非他命之犯意，於附表所示之時
    間、地點，為附表二犯罪事實欄所示之轉讓第二級毒品行為
    。
三、案經苗栗縣警察局報告臺灣苗栗地方法院檢察署檢察官偵查
    後起訴。
    理  由
一、認定犯罪事實所憑之證據及理由：
  (一)證據能力：
  1.按有事實足認被告或犯罪嫌疑人有最輕本刑為3 年以上有期
    徒刑之罪嫌，並危害國家安全或社會秩序情節重大，而有相
    當理由可信其通訊內容與本案有關，且不能或難以其他方法
    蒐集或調查證據者，得發通訊監察書。通訊監察書，偵查中
    由檢察官依司法警察機關聲請或依職權核發，審判中由法官
    依職權核發。修正施行前通訊保障及監察法第5 條第1 項第
    1 款、第2 項定有明文。本案被告所持用門號00000000000
    號之行動電話監聽錄音，係經本院法官核准通訊監察在案，
    有詳載聲監案號、案由、監察電話及對象等之本院通訊監察
    書（即本院99年聲監字第199 號、99年聲監續字第285 號通
    訊監察書）及譯文紀錄等在卷可參，核係依法所為之監聽，
    尚無不法取證情事。又按通訊監察錄音之譯文，僅屬依據監
    聽錄音結果予以翻譯之文字，固具文書證據之外觀，但實際
    上仍應認監聽所得之錄音帶或光碟，始屬調查犯罪所得之證
    物；刑事訴訟法第165 條之1 第2 項所稱之證物，如其蒐證
    程序合法，並經合法調查，自具證據能力。因此檢察官如提
    出通訊監察錄音之譯文為其證據方法，實乃以其監聽所得之
    錄音帶或光碟，為調查犯罪所得之證物，法院本應依刑事訴
    訟法第165 條之1 所列之方法調查，以判斷該錄音帶或光碟
    是否與通訊監察錄音之譯文相符。而監聽錄音製作之譯文，
    雖通常為偵查犯罪機關單方面製作，然若被告或訴訟關係人
    對其真實性並無爭執，經法院於審判期日提示譯文供當事人
    辨認、表示意見並為辯論者，程序自屬適法（最高法院95年
    度台上字第295 號、94年度台上字第4665號判決要旨參照）
    。查本案卷內之相關電話監聽，取證程序未見違法情事，已
    如前述；而警方依監聽錄音所製作之監聽譯文，經本院提示
    予檢察官、被告及其辯護人後，均對該等證據表示無意見（
    見本院卷內100 年4 月12日審判筆錄第4 頁），則依上開說
    明，本案卷內通訊監察譯文均具有證據能力。
  2.次按被告以外之人於審判外之言詞或書面陳述，除法律有規
    定者外，不得做為證據；又按被告以外之人於偵查中向檢察
    官所為之陳述，除顯有不可信之情況者外，得為證據，刑事
    訴訟法第159 條第1 項、第159 條之1 第2 項分別定有明文
    。是偵查中被告以外之人向檢察官所為言詞、書面陳述，核
    其性質皆屬「傳聞證據」。檢察官代表國家偵查犯罪、實施
    公訴，基於當事人一方原告之地位，就被告犯罪事實及訴訟
    條件與據以認定證據能力等訴訟程序上之事實，固應善盡舉
    證責任。然因檢察官訊問證人、鑑定人等被告以外之人時，
    均能遵守法律規定而不致違法取供，並令具結，可信性極高
    ，為兼顧理論與實務，乃於同法第159 條之1 檢察官於偵查
    程序取得被告以外之人所為陳述，除顯有不可信之情況者外
    ，均有證據能力，得為證據。故被告等當事人、代理人、辯
    護人、輔佐人若主張其顯有不可信之情形者，本乎當事人主
    導證據調查原則，自應負舉證責任，否則，被告以外之人向
    檢察官所為之陳述，毋庸另為證明，即得作為認定被告犯罪
    之證據（最高法院96年度台上字第5684號判決要旨參照）。
    所謂顯有不可信之情況，應審酌被告以外之人於陳述時之外
    在環境及情況，例如陳述時之心理狀況、有無受到外力干擾
    等，以為判斷之依據（最高法院97年度台上字第1653號判決
    要旨參照）。經查，本案證人A1、A2、A3、A6等之偵訊筆錄
    ，乃經檢察官告以具結義務及偽證處罰後，命其等朗讀結文
    後具結作證，其等既係於負擔偽證罪之處罰心理下，並以具
    結擔保其供述之真實性，且無受其他不當外力干擾之情形證
    述，依前揭說明，本案上揭證人等偵訊中之證述自具有證據
    能力，得為本案判斷之基礎。
  3.又現行刑事訴訟法為保障被告之反對詰問權，排除具有虛偽
    危險性之傳聞證據，以求實體真實之發見，於該法第159 條
    第1 項明定被告以外之人於審判外之言詞或書面陳述，除法
    律有規定者外，不得作為證據。又被告以外之人於審判外之
    陳述，雖不符前四條之規定（即刑事訴訟法第159 條之1 至
    同條之4 ），而經當事人於審判程序同意作為證據，法院審
    酌該言詞陳述或書面陳述作成時之情況，認為適當者，亦得
    為證據；當事人、代理人或辯護人於法院調查證據時，知有
    第159 條第1 項不得為證據之情形，而未於言詞辯論終結前
    聲明異議者，視為有前項之同意，刑事訴訟法第159 條之5
    定有明文。經查，本案檢察官、被告及其辯護人並未就卷內
    證人A1、A2、A3、A6等於警詢之證述之證據能力有所爭執，
    且迄於言詞辯論終結前，均未主張有刑事訴訟法第159 條第
    1 項不得為證據之情形，應認已同意卷內相關證人等於警詢
    之筆錄資料均得作為證據使用，且經本院審酌後，認無不適
    當之情形，應認本案卷內上揭證人等於警詢之證述筆錄資料
    均具有證據能力。
  4.按所謂販賣毒品，係指行為人基於營利之目的而販入或賣出
    毒品之行為，亦即除客觀上有販入或賣出之行為外，行為人
    尚須有營利之目的，始能成罪。惟若行為人確係基於營利之
    目的而為販入或賣出毒品之行為，即足成罪，實際上是否已
    有利得，尚非所問。蓋毒品安非他命可任意分裝或增減其份
    量，而每次買賣之價量，亦隨時隨雙方關係之深淺、當時之
    資力、需求程度及對行情之認知等因素，有機動調整之情形
    ，因之販賣之利得，除經行為人坦承犯行，或價量均臻明確
    外，委難察得實情，職是之故，縱未確切查得販賣賺取之實
    際差價，然除別有事證，足認係按同一價格轉讓，確未牟利
    外，尚難執此認非法販賣之事證有所不足，致知過坦承者難
    辭重典，飾詞否認者反得逞僥倖，而失情理之平。本件被告
    於偵查、審理時均承認有如附表一所示販賣海洛因、甲基安
    非他命之行為，則實際價差利得部分，因時間及次數過多，
    故尚難以逐次查知。然除上所述外，邇來政府為杜絕毒品之
    氾濫，對於查緝施用及販賣毒品之工作，無不嚴加執行，販
    賣毒品又涉重罪，設若無利可圖，衡情一般持有毒品之人當
    無輕易將所持有之海洛因轉讓他人而甘冒於再次向他人購買
    時，有被查獲移送法辦危險之理。故本案被告既坦承有附表
    一販賣海洛因、甲基安非他命毒品予附表一所示之人，則倘
    非有利可圖，當不可一再鋌而走險為轉讓毒品之無益行為，
    是其附表一販賣毒品之行為應均係基於營利之目的為之。
  (二)證據名稱：
  1.供述證據：
  證人A1於警詢、偵查中之證述：證明被告如附表一編號3 、
    4 之被訴事實。（99年偵字第5578號卷第52～56頁、第59～
    61頁、苗栗縣警察局99年10月13日苗警刑偵一字第00990043
    191 號卷內）
  證人A2於警詢、偵查中之證述：證明被告如附表一編號2 之
    被訴事實。（99年偵字第5578號卷第29～33頁、第36～38頁
    、苗栗縣警察局99年10月13日苗警刑偵一字第00990043191
    號卷內）
  證人A3於警詢、偵查中之證述：證明被告如附表一編號5 、
    7 之被訴事實。（99年偵字第5578號卷第17～23頁、第25～
    27頁、苗栗縣警察局99年10月13日苗警刑偵一字第00990043
    191 號卷內）
  證人A6於警詢、偵查中之證述：證明被告如附表一編號1 、
    6 之被訴事實。（99年偵字第5578號卷第40～43頁、第48～
    50頁、第64頁、苗栗縣警察局99年10月13日苗警刑偵一字第
    00990043191 號卷內）
  2.非供述證據：
  苗栗縣警察局扣押物品清單：證明扣得被告所有之行動電話
    1 支（含門號00000000000號SIM 卡）、夾鏈袋96個之事實
    。（見99年偵字第5578號卷第71頁）
  本院99年聲監字第199 號及99年聲監續字第285 號通訊監察
    書暨被告使用之門號00000000000號通訊監察譯文各1 份。
    （99年偵字第5578號卷第69～70頁、本院卷內）
  3.綜上證據，均核與被告於本院審理中自白（見本院卷內100
    年4 月12日審判筆錄第5 頁）之犯罪事實相符，故被告之自
    白應堪採信。本件事證明確，被告所犯如附表一所示之販賣
    第一、二級毒品犯行及附表二所示之轉讓禁藥之犯行，均洵
    堪認定，而均應予依法論罪科刑。
二、論罪科刑之理由：
  (一)被告成立之犯罪：
  1.罪名：
  (1)附表一部分：
    按海洛因、甲基安非他命分係毒品危害防制條例第2 條第2
    項第1 款、第2 款所定之第一級、第二級毒品，不得非法持
    有、施用、販賣、轉讓之。故核被告於附表一編號1 ～5 、
    7 販賣第二級毒品甲基安非他命予附表一編號1 ～5 、7 所
    示之人之行為，均係犯毒品危害防制條例第4 條第2 項之販
    賣第二級毒品罪。另被告於附表一編號6 販賣第一級毒品海
    洛因予附表一編號6 所示之人之行為，係犯同法第4 條第1
    項之販賣第一級毒品罪。
  (2)附表二部分：
    按毒品危害防制條例之轉讓第二級毒品罪與藥事法之轉讓禁
    藥罪，兩者因中央衛生主管機關將第二級毒品安非他命公告
    為禁藥，而於行為人轉讓第二級毒品安非他命時，具有法規
    競合關係。因藥事法為後法且為重法，故兩者競合時，應適
    用藥事法論處（最高法院97年度台非字第397 號判決參照）
    。是核被告於附表二無償轉讓安非他命予證人A3施用之行為
    ，應成立藥事法第83條第1 項之轉讓禁藥罪。
  2.罪數：
    被告分別於不同時間、地點，犯如附表一、二所示各罪，其
    每次犯行在時間及地點差距上，可以分開，在刑法評價上，
    各具獨立性，各次行為皆可單獨成立犯罪，上開各罪間既犯
    意各別，行為互殊，均應予分論併罰。又其犯如附表一、二
    所示之販賣及轉讓毒品罪前，持有毒品之低度行為，均為其
    販賣、轉讓毒品之高度行為所吸收，而均不另論罪。
  3.累犯加重其刑事由：
    被告有事實欄前科資料項之前科紀錄，有臺灣高等法院前案
    紀錄表在卷足憑，是其於有期徒刑執行完畢後，5 年內再犯
    如本案附表一、二所示各罪，均分別構成累犯，故就其於附
    表一編號1 至7 及附表二所示各罪均應依刑法第47條第1 項
    規定，加重其刑。
  4.偵審中自白之刑之減輕事由：
    依毒品危害防制條例第17條第2 項之規定，犯第4 條至第8
    條之罪於偵查及審判中均自白者，減輕其刑。經查，被告雖
    犯如附表一所示之販賣第一級、第二級毒品罪，惟其於偵查
    及審理中對附表一各次販賣毒品之行為均坦承不諱，爰就其
    所犯如附表一編號1 ～7 販賣毒品之罪，均依毒品危害防制
    條例第17條第2 項規定，減輕其刑。
  5.酌量減輕其刑：
    被告雖有附表一編號6 販賣第一級毒品海洛因之犯行，然其
    所販賣之第一級毒品海洛因數量僅有1 包，所獲得之利潤甚
    少，且又販賣第一級毒品僅此一次，相較於一般販賣毒品之
    大盤、中盤商，被告如附表一編號6 所為對社會治安及國民
    健康造成侵害之範圍、程度及所獲利益均屬有限，又觀其雖
    販賣第一級毒品，然並未以毒品為工具誘使、控制他人，以
    遂行進一步之犯罪行為，是其行為固為法所不容，其惡性卻
    難謂重大，尚不至於有使其長時間與社會隔離之必要。惟本
    案附表一編號6 所論之毒品危害防制條例第4 條第1 項罪名
    ，法定本刑為「死刑或無期徒刑」，儘管就被告所犯附表一
    編號6 販賣第一級毒品罪，已適用偵審自白減刑之規定予以
    減刑，其本刑與被告前揭犯罪情狀相衡，仍屬情輕法重，在
    客觀上足以引起一般同情，本院認縱均對被告科以（減輕一
    次後之）最低度刑，猶嫌過重，爰另依刑法第59條規定，就
    其附表一編號6 販賣第一級毒品罪部分，酌量減輕其刑。
  6.刑之先加後減：
    被告於附表一編號1 ～5 、7 販賣第二級毒品甲基安非他命
    罪之各犯行，均具有前揭累犯加重其刑之事由，又同具毒品
    危害防制條例第17條第2 項偵審中自白之減輕其刑事由，爰
    均依刑法第71條第1 項規定，先加後減之。至被告於附表一
    編號6 販賣第一級毒品海洛因罪之犯行，因具有前揭累犯加
    重其刑之事由，又同時具有毒品危害防制條例第17條第2 項
    偵審中自白減輕其刑、刑法第59條之酌量減輕其刑事由，爰
    先依刑法第71條第1 項之規定，先加後減之，再依刑法第70
    條之規定遞減之。
  (二)量刑理由之說明：
    爰審酌被告前有傷害、毒品、違反麻醉藥品管理條例等前科
    紀錄，素行非佳，此有臺灣高等法院被告前案紀錄表1 份在
    卷可參；復斟酌其蔑視法紀，無視國家法令，僅為貪圖一己
    私利，竟為多次販賣、轉讓毒品行為，而戕害他人之身心健
    康，實應嚴懲重罰，惟參酌被告犯後坦承犯行，尚見悔意，
    及被告之犯罪動機、目的、販賣毒品所獲利潤、生活狀況、
    品行、智識程度為國中畢業及公訴人就附表一、二各罪，求
    處合定應執行刑為有期徒刑7 年8 月等一切情狀，爰分別量
    處如主文所示之刑，並依刑法第51條第1 項第5 款之規定，
    合定如主文所示之應執行刑，以示懲儆。
  (三)沒收部分：
  1.按依毒品危害防制條例第19條第1 項規定，犯同條例第4 條
    之罪者，其供犯罪所用或因犯罪所得之財物，均沒收之，如
    全部或一部不能沒收時，追徵其價額或以其財產抵償之。該
    條所規定之沒收，固為刑法之特別規定，採義務沒收主義，
    但上開法條既無「不問屬於犯人與否，沒收之」之規定，仍
    應以該物品屬於犯人所有者為限，始應予以沒收，庶符沒收
    制度之基本原則（最高法院90年度臺上字第626 號判決要旨
    參照）。次按金錢為代替物，重在兌換價值，而不在原物，
    自難拘泥於沒收原物之理論，認沒收販賣毒品所得之金錢，
    以當場查獲扣押者為限，苟能證明其為販賣毒品所得之金錢
    ，均應予以沒收（最高法院92年度台上字第5227號判決要旨
    參照）。又按倘犯罪所得之財物為新臺幣時因其本身即為我
    國現行貨幣價值之表示，固不發生追徵其價額之問題；惟其
    犯罪所得若為新臺幣以外之財物，而全部或一部不能沒收時
    ，則應追徵其價額，使其繳納與原物相當之價額，或以其財
    產抵償之，方能達到沒收之目的。其供犯罪所用之物，若為
    新臺幣以外之財物，而全部或一部不能沒收時，亦同（最高
    法院98年度臺上字第3039、2662、2311號、96年度臺上字第
    762 號判決要旨參照）。按前揭說明，販賣毒品所得之金錢
    ，無論已否扣案，如仍屬存在，即應依法沒收，如全部或一
    部不能沒收時，以其財產抵償之。又所稱因犯罪所得之財物
    ，係以實際所得者為限，苟無所得或尚未取得者，自無從為
    沒收追繳之諭知（最高法院99年度台上2934號判決要旨參照
    ）。查本案被告分別販賣第一級、第二級毒品予附表一編號
    1 ～7 所示之人，而分別取得附表一編號1 ～7 犯罪所得欄
    所示之款項（附表一編號1 ～7 之犯罪所得合計共新臺幣《
    下同》8000元，為起訴書第2 頁誤載為共計7500元），該些
    所得既無法證明業已滅失，自均屬其犯毒品危害防制條例第
    4 條之罪所得之財物，仍各應依毒品危害防制條例第19條第
    1 項之規定分別於被告所犯如附表一所示之各罪項下諭知沒
    收，如全部或一部不能沒收時，則以其財產抵償之。
  2.又按毒品危害防制條例第19條第1 項前段「犯第4 條至第9
    條、第12條、第13條或第14條第1 項、第2 項之罪者，其供
    犯罪所用或因犯罪所得之財物，均沒收」係屬強制規定，採
    義務沒收原則，固為刑法之特別規定，但上開法條既無「不
    問屬於犯人與否，沒收之」之規定，仍應以該物品屬於犯人
    所有者為限；亦即係指於裁判時為共犯（包括共同正犯、從
    犯及教唆犯）者間所有者而言（最高法院90年度台上字第62
    6 號、93年度台上字第3260號判決意旨參照）。又行動電話
    服務需以晶片卡（即SIM 卡）為使用介面，因此電信公司於
    出租行動電話門號予消費者使用時，即同時附帶提供晶片卡
    作為消費者門號使用之介面，故電信公司接受消費者申辦門
    號並將該門號開通上線時，該晶片卡之所有權亦移轉予消費
    者，亦有最高法院97年度台上字第3890號判決意旨可資參照
    ，且實務上電信公司亦均認行動電話（含一般型及預付型）
    SIM 卡所有權歸客戶所有，亦有司法院97年5 月6 日院台廳
    刑一字第0970009760號函為憑。經查本案扣案之被告所有之
    行動電話1 支（含門號00000000000號SIM 卡），業據被告
    坦承為其所有並為其申請使用（見苗栗縣警察局99年10月13
    日苗警刑偵一字第00990043191 號卷內之99年10月6 日警詢
    筆錄），則可認該行動電話及SIM 卡均為被告所有之物，又
    佐以卷附相關證人之筆錄、監聽譯文等證據，亦可證明被告
    確以上揭行動電話及SIM 卡之門號作為販賣毒品時之聯絡工
    具，則依前開說明，自應依毒品危害防制條例第19條第1 項
    之規定，於被告犯如附表一之販賣毒品之各罪項下沒收。
  3.至扣案之夾鏈袋96個，未經被告坦承為其所有，又無積極證
    據認為被告用以犯本案之罪所用之物，爰無從宣告沒收，附
    此敘明。
三、適用之法律：
  (一)刑事訴訟法第299 條第1 項前段。
  (二)刑法第11條前段、第47條第1 項、第59條、第51條第1 項第
    5 款。
  (三)毒品危害防制條例第4 條第1 項、第2 項、第17條第2 項、
    第19條第1 項。
  (四)藥事法第83條第1 項。
本案經檢察官林俊杰到庭執行職務
中    華    民    國   100    年    4     月    26    日
                  刑事第二庭  審判長法  官  楊清益
                                    法  官  蔡志宏
                                    法  官  林靜雯
以上正本證明與原本無異。
如不服本判決應於收受判決後10日內向本院提出上訴書狀，並應
應敘述具體理由。其未敘述上訴理由者，應於上訴期間屆滿後20
日內向本院補提理由書（均須附繕本）「切勿逕送上級法院」。
                                    書記官  劉千瑄
中    華    民    國   100    年    4     月    26    日
附表一：販賣第一級毒品、第二級毒品部分
┌─┬────┬────┬───┬───┬───────┬───┬─────┬────────────────┐
│編│犯意    │  時間  │販賣對│毒品種│  犯罪事實    │犯罪所│認定事實之│    罪     刑                   │
│號│        ├────┤象    │類/數 │              │得（新│證據      ├────┬───┬───────┤
│  │        │  地點  │      │量    │              │台幣）│          │罪名    │宣告刑│宣告沒收      │
├─┼────┼────┼───┼───┼───────┼───┼─────┼────┼───┼───────┤
│1 │基於販賣│99年6月 │秘密證│甲基安│由A6以其持有之│1000元│供述證據編│毒品危害│處有期│扣案之被告所有│
│  │第二級毒│20日9時 │人A6  │非他命│行動電話號碼（│      │號、非供│防制條例│徒刑4 │行動電話1支（ │
│  │品甲基安│許      │      │1包   │依證人保護法保│      │述證據全部│第4條第2│年    │含門號0936－  │
│  │非他命以├────┤      │      │密，詳卷）與羅│      │、被告羅政│項之販賣│      │852325號SIM卡 │
│  │營利之犯│苗栗縣苗│      │      │政然所有之門號│      │然之自白  │第二級毒│      │）沒收，販賣第│
│  │意      │栗市經國│      │      │為00000000000│      │          │品罪，累│      │二級毒品所得新│
│  │        │路路上  │      │      │號之行動電話聯│      │          │犯      │      │臺幣1000元沒收│
│  │        │        │      │      │絡買賣毒品事宜│      │          │        │      │，如全部或一部│
│  │        │        │      │      │後，再由羅政然│      │          │        │      │不能沒收時，以│
│  │        │        │      │      │於左揭時間、地│      │          │        │      │其財產抵償之。│
│  │        │        │      │      │點，以新臺幣（│      │          │        │      │              │
│  │        │        │      │      │下同）1000元之│      │          │        │      │              │
│  │        │        │      │      │代價，販賣甲基│      │          │        │      │              │
│  │        │        │      │      │安非他命1包予 │      │          │        │      │              │
│  │        │        │      │      │A6。          │      │          │        │      │              │
├─┼────┼────┼───┼───┼───────┼───┼─────┼────┼───┼───────┤
│2 │基於販賣│99年7月2│秘密證│甲基安│由A2以其持有之│2000元│供述證據編│毒品危害│處有期│扣案之被告所有│
│  │第二級毒│日10時許│人A2  │非他命│行動電話號碼（│      │號、非供│防制條例│徒刑4 │行動電話1支（ │
│  │品甲基安│        │      │1包， │依證人保護法保│      │述證據全部│第4條第2│年    │含門號0936－  │
│  │非他命以├────┤      │約0.8 │密，詳卷）與羅│      │、被告羅政│項之販賣│      │852325號SIM卡 │
│  │營利之犯│苗栗縣苗│      │公克  │政然所有之門號│      │然之自白  │第二級毒│      │）沒收，販賣第│
│  │意      │栗市光復│      │      │為00000000000│      │          │品罪，累│      │二級毒品所得新│
│  │        │路      │      │      │號之行動電話聯│      │          │犯      │      │臺幣2000元沒收│
│  │        │        │      │      │絡買賣毒品事宜│      │          │        │      │，如全部或一部│
│  │        │        │      │      │後，再由羅政然│      │          │        │      │不能沒收時，以│
│  │        │        │      │      │於左揭時間、地│      │          │        │      │其財產抵償之。│
│  │        │        │      │      │點，以新臺幣（│      │          │        │      │              │
│  │        │        │      │      │下同）2000元之│      │          │        │      │              │
│  │        │        │      │      │代價，販賣甲基│      │          │        │      │              │
│  │        │        │      │      │安非他命1包予 │      │          │        │      │              │
│  │        │        │      │      │A2。          │      │          │        │      │              │
├─┼────┼────┼───┼───┼───────┼───┼─────┼────┼───┼───────┤
│3 │基於販賣│99年7月5│秘密證│甲基安│由A1以其持有之│2000元│供述證據編│毒品危害│處有期│扣案之被告所有│
│  │第二級毒│日18時30│人A1  │非他命│行動電話號碼（│      │號、非供│防制條例│徒刑4 │行動電話1支（ │
│  │品甲基安│分許    │      │1包， │依證人保護法保│      │述證據全部│第4條第2│年    │含門號0936－  │
│  │非他命以├────┤      │約0.6 │密，詳卷）與羅│      │、被告羅政│項之販賣│      │852325號SIM卡 │
│  │營利之犯│苗栗縣苗│      │公克  │政然所有之門號│      │然之自白  │第二級毒│      │）沒收，販賣第│
│  │意      │栗市光復│      │      │為00000000000│      │          │品罪，累│      │二級毒品所得新│
│  │        │路某巷口│      │      │號之行動電話聯│      │          │犯      │      │臺幣1000元沒收│
│  │        │        │      │      │絡買賣毒品事宜│      │          │        │      │，如全部或一部│
│  │        │        │      │      │後，再由羅政然│      │          │        │      │不能沒收時，以│
│  │        │        │      │      │於左揭時間、地│      │          │        │      │其財產抵償之。│
│  │        │        │      │      │點，以新臺幣（│      │          │        │      │              │
│  │        │        │      │      │下同）2000元之│      │          │        │      │              │
│  │        │        │      │      │代價，販賣甲基│      │          │        │      │              │
│  │        │        │      │      │安非他命1包予 │      │          │        │      │              │
│  │        │        │      │      │A1。          │      │          │        │      │              │
├─┼────┼────┼───┼───┼───────┼───┼─────┼────┼───┼───────┤
│4 │基於販賣│99年7月8│秘密證│甲基安│由A1以其持有之│1000元│供述證據編│毒品危害│處有期│扣案之被告所有│
│  │第二級毒│日8時30 │人A1  │非他命│行動電話號碼（│      │號、非供│防制條例│徒刑4 │行動電話1支（ │
│  │品甲基安│分許    │      │1包   │依證人保護法保│      │述證據全部│第4條第2│年    │含門號0936－  │
│  │非他命以├────┤      │      │密，詳卷）與羅│      │、被告羅政│項之販賣│      │852325號SIM卡 │
│  │營利之犯│苗栗縣苗│      │      │政然所有之門號│      │然之自白  │第二級毒│      │）沒收，販賣第│
│  │意      │栗市光復│      │      │為00000000000│      │          │品罪，累│      │二級毒品所得新│
│  │        │路某巷口│      │      │號之行動電話聯│      │          │犯      │      │臺幣1000元沒收│
│  │        │        │      │      │絡買賣毒品事宜│      │          │        │      │，如全部或一部│
│  │        │        │      │      │後，再由羅政然│      │          │        │      │不能沒收時，以│
│  │        │        │      │      │於左揭時間、地│      │          │        │      │其財產抵償之。│
│  │        │        │      │      │點，以新臺幣（│      │          │        │      │              │
│  │        │        │      │      │下同）1000元之│      │          │        │      │              │
│  │        │        │      │      │代價，販賣甲基│      │          │        │      │              │
│  │        │        │      │      │安非他命1包予 │      │          │        │      │              │
│  │        │        │      │      │A1。          │      │          │        │      │              │
├─┼────┼────┼───┼───┼───────┼───┼─────┼────┼───┼───────┤
│5 │基於販賣│99年7月 │秘密證│甲基安│由A3以其持有之│500元 │供述證據編│毒品危害│處有期│扣案之被告所有│
│  │第二級毒│17日15時│人A3  │非他命│行動電話號碼（│      │號、非供│防制條例│徒刑4 │行動電話1支（ │
│  │品甲基安│許      │      │1包   │依證人保護法保│      │述證據全部│第4條第2│年    │含門號0936－  │
│  │非他命以├────┤      │      │密，詳卷）與羅│      │、被告羅政│項之販賣│      │852325號SIM卡 │
│  │營利之犯│被告址位│      │      │政然所有之門號│      │然之自白  │第二級毒│      │）沒收，販賣第│
│  │意      │於苗栗縣│      │      │為00000000000│      │          │品罪，累│      │二級毒品所得新│
│  │        │苗栗市綠│      │      │號之行動電話聯│      │          │犯      │      │臺幣500元沒收 │
│  │        │苗里13鄰│      │      │絡買賣毒品事宜│      │          │        │      │，如全部或一部│
│  │        │光復路96│      │      │後，再由羅政然│      │          │        │      │不能沒收時，以│
│  │        │巷4號3樓│      │      │於左揭時間、地│      │          │        │      │其財產抵償之。│
│  │        │之住處附│      │      │點，以新臺幣（│      │          │        │      │              │
│  │        │近      │      │      │下同）500元之 │      │          │        │      │              │
│  │        │        │      │      │代價，販賣甲基│      │          │        │      │              │
│  │        │        │      │      │安非他命1包予 │      │          │        │      │              │
│  │        │        │      │      │A3 。         │      │          │        │      │              │
├─┼────┼────┼───┼───┼───────┼───┼─────┼────┼───┼───────┤
│6 │基於販賣│99年7月 │秘密證│海洛因│由A6以其持有之│1000元│供述證據編│毒品危害│處有期│扣案之被告所有│
│  │第一級毒│20日19時│人A6  │1包   │行動電話號碼（│      │號、非供│防制條例│徒刑7 │行動電話1支（ │
│  │品海洛因│許      │      │      │依證人保護法保│      │述證據全部│第4條第 │年7月 │含門號0936－  │
│  │以營利之├────┤      │      │密，詳卷）與羅│      │、被告羅政│1項之販 │      │852325號SIM卡 │
│  │犯意    │苗栗縣苗│      │      │政然所有之門號│      │然之自白  │賣第一級│      │）沒收，販賣第│
│  │        │栗市苗栗│      │      │為00000000000│      │          │毒品罪，│      │一級毒品所得新│
│  │        │火車站附│      │      │號之行動電話聯│      │          │累犯    │      │臺幣100元沒收 │
│  │        │近      │      │      │絡買賣毒品事宜│      │          │        │      │，如全部或一部│
│  │        │        │      │      │後，再由羅政然│      │          │        │      │不能沒收時，以│
│  │        │        │      │      │於左揭時間、地│      │          │        │      │其財產抵償之。│
│  │        │        │      │      │點，以新臺幣（│      │          │        │      │              │
│  │        │        │      │      │下同）1000元之│      │          │        │      │              │
│  │        │        │      │      │代價，販賣海洛│      │          │        │      │              │
│  │        │        │      │      │因1包予A6 。  │      │          │        │      │              │
├─┼────┼────┼───┼───┼───────┼───┼─────┼────┼───┼───────┤
│7 │基於販賣│99年8月 │秘密證│甲基安│由A3以其持有之│500元 │供述證據編│毒品危害│處有期│扣案之被告所有│
│  │第二級毒│20日20時│人A3  │非他命│行動電話號碼（│      │號、非供│防制條例│徒刑4 │行動電話1支（ │
│  │品甲基安│30分許  │      │1包， │依證人保護法保│      │述證據全部│第4條第2│年    │含門號0936－  │
│  │非他命以├────┤      │約0.1 │密，詳卷）與羅│      │、被告羅政│項之販賣│      │852325號SIM卡 │
│  │營利之犯│苗栗縣苗│      │公克  │政然所有之門號│      │然之自白  │第二級毒│      │）沒收，販賣第│
│  │意      │栗市玉清│      │      │為00000000000│      │          │品罪，累│      │二級毒品所得新│
│  │        │宮附近  │      │      │號之行動電話聯│      │          │犯      │      │臺幣500元沒收 │
│  │        │        │      │      │絡買賣毒品事宜│      │          │        │      │，如全部或一部│
│  │        │        │      │      │後，再由羅政然│      │          │        │      │不能沒收時，以│
│  │        │        │      │      │於左揭時間、地│      │          │        │      │其財產抵償之。│
│  │        │        │      │      │點，以新臺幣（│      │          │        │      │              │
│  │        │        │      │      │下同）500元之 │      │          │        │      │              │
│  │        │        │      │      │代價，販賣甲基│      │          │        │      │              │
│  │        │        │      │      │安非他命1包予 │      │          │        │      │              │
│  │        │        │      │      │A3。          │      │          │        │      │              │
├─┴────┼────┴───┴───┴───────┴───┴─────┴────┴───┴───────┤
│總犯罪所得宣│羅政然販賣毒品總所得新臺幣捌仟元沒收，倘全部或一部不能沒收時，以其財產抵償之。                │
│告沒收      │                                                                                              │
│            │                                                                                              │
└──────┴───────────────────────────────────────────────┘
附表二：轉讓禁藥部分
┌─┬────┬────┬───┬───┬──────┬─────┬───────────┐
│編│犯意    │  時間  │轉讓對│毒品種│  犯罪事實  │認定事實之│    罪     刑         │
│號│        ├────┤象    │類/數 │            │證據      ├────┬──────┤
│  │        │  地點  │      │量    │            │          │罪名    │宣告刑      │
│  │        │        │      │      │            │          │        │            │
│  │        │        │      │      │            │          │        │            │
├─┼────┼────┼───┼───┼──────┼─────┼────┼──────┤
│1 │基於轉讓│99年8月 │秘密證│甲基安│羅政然於左揭│供述證據編│藥事法第│處有期徒刑8 │
│  │第二級毒│18日16時│人A3  │非他命│時間、地點無│號、非供│83條第1 │月          │
│  │品甲基安│許      │      │1包   │償轉讓甲基安│述證據全部│項之轉讓│            │
│  │非他命之├────┤      │      │非他命1包予 │、被告羅政│禁藥罪，│            │
│  │犯意    │在其址位│      │      │秘密證人A3，│然之自白  │累犯    │            │
│  │        │於苗栗市│      │      │供秘密證人A3│          │        │            │
│  │        │綠苗里13│      │      │施用。      │          │        │            │
│  │        │鄰光復路│      │      │            │          │        │            │
│  │        │96巷4號3│      │      │            │          │        │            │
│  │        │樓之住處│      │      │            │          │        │            │
└─┴────┴────┴───┴───┴──────┴─────┴────┴──────┘
附錄本判決論罪科刑法條：
藥事法第83條第1 項：
明知為偽藥或禁藥，而販賣、供應、調劑、運送、寄藏、牙保、
轉讓或意圖販賣而陳列者，處7 年以下有期徒刑，得併科新台幣
500 萬元以下罰金。
毒品防制條例第4 條第1 、2 項：
製造、運輸、販賣第一級毒品者，處死刑或無期徒刑；處無期徒
刑者，得併科新臺幣2000萬元以下罰金。
製造、運輸、販賣第二級毒品者，處無期徒刑或7 年以上有期徒
刑，得併科新臺幣1000萬元以下罰金。